

# Fabrice CHAPIER

chez M. Gonin Marc 137 rue Frédéric Noëlas 42370 Saint-Haon-le-Châtel Mobile: 07 86 73 81 62 Email:

fabrice.chapier03400@gmail.com

Permis B Voiture



linkedin.com/in/fabrice-chapier-marketing-digital-dev-web

Avec l'ajout de la formation « Développeur web mobile », je souhaite partager mon expérience en marketing, bureautique, infographie, mettre en pratique et approfondir mes nouvelles connaissances et compétences en développement web Front ou Full-stack, WordPress. Contactez-moi!

# Développeur web Full-Stack



# Expérience professionnelle

01/2020 - 02/2020 > Aristys-Web - Clermont-Ferrand

Développeur front end stage entreprise 2 mois

2014 - 02/2019 > Integra MicroFrance - St Aubin le Monial



#### Assistant marketing et communication :

- Support marketing :
  - Support technique gamme instrumentation
  - · pour appels d'offres : fiches techniques
- · Marketing digital:
  - · Infographiste : conception et mise en page
  - · Webmaster site web WordPress : microfrance.fr
  - Support pour ventes
- · Gestion base de données Access pour réparations et Service après-vente

2000 - 2014 > Medtronic MicroFrance - St Aubin le Monial



1999 - 2000 > Xomed MicroFrance - St Aubin le Monial

Document control, analyste commercial

1992 - 2000 > MicroFrance - St Aubin le Monial

Assistant administratif, Document control

1988 - 1990 > Alis informatique - Clermont-Ferrand

Formateur informatique logiciels comptable et gestion commerciale



# **Formation**

2019 - 2020 > Développeur Web mobile - SIMPLON Clermont-Ferrand

1990 - 1992 > B.T.S. Informatique de gestion

1986 - 1988 > B.T.S. Comptabilité

1985 - 1986 > Faculté Sciences Economiques, Droit

1984 > Baccalauréat G2 - Comptabilité



# Compétences

#### Langues

## Français

**Anglais** 

niveau B2 TOEIC Online Practise (test gratuit)

### Qualités

Autonome, Curieux, Capacité d'adaptation, Rigoureux, Polyvalent

#### Développement web







HTML

CSS3

Javascript

WordPress



PHP



SQL



Symfony



I inux

Logiciels Infographie - P.A.O.







Photoshop

InDesign

Illustrator

### Logiciels Bureautique

















**Certification Opquast** lien: https://oqs.li/2JQCMF/



https://github.com/fabrice-C





# Centres d'intérêt

#### **Loisirs - Sport**

- > Musique électronique, Accordéon, Cinéma, Voyage
- > Marche